臺灣基隆地方法院刑事判決　　　　　　　 96年度訴字第951號
公　訴　人　臺灣基隆地方法院檢察署檢察官
被　　　告　乙○○
上列被告因違反毒品危害防制條例案件，經檢察官提起公訴（96
年度毒偵字第2156、2401號），於準備程序進行中，被告就被訴
事實為有罪之陳述，本院合議庭乃裁定由受命法官獨任依簡式審
判程序進行審理，並判決如下：
    主  文
乙○○施用第一級毒品，累犯，處有期徒刑捌月；又施用第一級
毒品，累犯，處有期徒刑肆月，扣案之第一級毒品海洛因壹小包
（驗餘後淨重零點零陸公克）併同難以完全析離之外包裝壹只沒
收銷燬之。應執行有期徒刑拾月，扣案之第一級毒品海洛因壹小
包（驗餘後淨重零點零陸公克）併同難以完全析離之外包裝壹只
沒收銷燬之。
    事  實
一、乙○○前因施用毒品案件，經本院裁定送觀察勒戒後，認無
    繼續施用毒品傾向，由臺灣基隆地方法院檢察署檢察官於民
    國93年6月4日以93年度毒偵緝字第51號為不起訴處分確定，
    並於93年6月21 日釋放出所。又因施用第一級毒品案件，經
    本院於94年10月11日以94年度訴字第699號判處有期徒刑7月
    確定，於95年7月7日縮刑期滿執行完畢。詎其猶未戒斷毒癮
    ，復基於施用第一級毒品海洛因之犯意，於96年7月24 日晚
    上8 時許在基隆市深澳坑萬家福賣場之廁所內，以注射針筒
    注射手臂血管方式，施用第一級毒品海洛因1 次，因其係毒
    品列管人口，於警通知其到場採尿，於96年7月25日下午3時
    9分許採集尿液送驗結果呈鴉片類陽性反應；嗣又於同年9月
    2日上午10時、11 時許，在基隆市○○○路加油站，以相同
    方式施用第一級毒品海洛因1次，同日下午2時許，為警在基
    隆市○○區○○街178 號前，見其所騎乘之機車疑似贓車而
    上前盤查，乙○○見狀即將其置於口袋內預備施用之第一級
    毒品海洛因主動交出供扣案，並接受裁判，經警當場逮捕並
    經其同意採驗尿液結果呈嗎啡類陽性反應，而悉上情。
二、案經基隆市警察局第二分局移送臺灣基隆地方法院檢察署檢
    察官偵查起訴。
    理  由
壹、程序事項
    本件被告乙○○所犯者非為死刑、無期徒刑、最輕本刑為3
    年以上有期徒刑之罪或高等法院管轄第一審案件，其於準備
    程序進行中，先就被訴事實為有罪之陳述，經告知其簡式審
    判程序之要旨，並聽取公訴人、被告之意見後，本院業已依
    刑事訴訟法第273條之第1項之規定，裁定由受命法官獨任以
    簡式審判程序進行本案之審理。
貳、實體事項
一、認定事實所依據之證據及理由：
  (一)被告自白：被告於本院審理中自白其於上開時、地施用第一
    級毒品海洛因各1 次之犯行事實，其任意自白核與下列事證
    相符，應堪可採為證據。
  (二)尿液檢驗結果：台灣檢驗科技股份有限公司濫用藥物尿液檢
    驗報告、臺灣尖端先進生技醫藥股份有限公司濫用藥物檢驗
    報告（分別附96年度毒偵字第2156號偵查卷第8 頁、96年度
    毒偵字第2401號偵查卷第3 頁），足證經被告同意所採集之
    尿液經送檢驗結果，分別呈鴉片類及嗎啡、可待因陽性反應
    。
  (三)扣案白粉1包：法務部調查局96年9月25日調科壹字第096230
    69940號鑑定書（附於96年度毒偵字第2401號偵查卷第4頁）
    ，鑑定結果含第一級第6項毒品海洛因成分，淨重0.06 公克
    ，（空包裝重0.19公克）。
  (四)臺灣高等法院被告前案紀錄表在卷可按，足證被告確有如事
    實欄所載之觀察勒戒、徒刑執行等情形。
二、論罪及科刑之理由：
  (一)查海洛因係毒品危害防制條例所列管之第一級毒品，此為該
    條例第2條第2項第1 款所明定。核被告所為，係犯毒品危害
    防制條例第10條第1 項之施用第一級毒品罪。被告多次持有
    第一級毒品以供多次施用，持有之低度行為應為施用之高度
    行為所吸收，均不另論罪。又被告多次施用毒品之行為，均
    係為滿足各該次之毒癮，於滿足毒癮後，該次行為即已完成
    ，是各次均為各自獨立之行為，各具獨立性，其前後次施用
    毒品行為間，自無密切不可分之關係，各自獨立構成同一施
    用毒品罪責，應予分論併罰。
  (二)被告於96年9月2日下午2時許，在基隆市○○區○○街178號
    前為警盤查時，主動自其所穿褲子左側口袋內交出所持有之
    第一級毒品海洛因1小包（淨重0.06 公克）供警扣案，並接
    受裁判，有其之警詢及本院準備程序筆錄可稽，被告96年9
    月2日施用第一級毒品之犯行已符自首要件，爰依刑法第62
    條前段規定，就被告所犯毒品罪，減輕其刑。
  (三)被告前曾受事實欄所載有期徒刑之執行，有臺灣高等法院被
    告前案紀錄表在卷可稽，其於有期徒刑之執行完畢後，5 年
    內故意再犯有期徒刑以上之罪，為累犯，均應依刑法第47條
    第1項之規定，加重其刑。
  (四)爰審酌被告犯罪之動機、吸食頻率、曾有施用毒品之前科仍
    不知戒除，惟犯罪後坦承犯行，且所犯之施用毒品犯行乃戕
    害自己身心健康，並未危及他人等一切情狀，分別量處如主
    文所示之刑，並依刑法第51條第5款規定定其應執行刑。
  (五)扣案之第一級毒品海洛因1包（驗餘後淨重0.06 公克）併同
    難以析離之包裝袋1 只，應整體視為查獲之毒品，依毒品危
    害防制條例第18條第1 項前段規定宣告沒收銷燬之（蓋無論
    以何種方式分離包裝袋與其內裝之毒品，包裝袋內均會有極
    微量毒品殘留，故上述包裝袋1 只應整體視為查獲毒品，一
    併依前揭規定宣告沒收銷燬之，參見最高法院95年度臺上字
    第3739號、第7354號判決）。
據上論斷，應依刑事訴訟法第273條之1第1項、第299條第1 項前
段，毒品危害防制條例第10條第1項、第18條第1項前段、第23條
第2項，刑法第11條、第47條第1項、第62條前段、第51條第5 款
，判決如主文。
本案經檢察官甲○○到庭執行職務。
中　　華　　民　　國　　96　　年　　12　　月　　14　　日
                  刑事第三庭法    官  林淑鳳
以上正本證明與原本無異。
如不服本判決應於收受本判決後10日內向本院提出上訴書狀，其
未敘述上訴理由者，並得於提起上訴後10日內向本院補提理由書
狀（均須按他造當事人之人數附繕本）「切勿逕送上級法院」。
中　　華　　民　　國　　96　　年　　12　　月　　18　　日
                            書 記 官  郭廷耀
附錄論罪法條：
毒品危害防制條例第10條第1項
施用第一級毒品者，處 6 月以上 5 年以下有期徒刑。
毒品危害防制條例第18條第1項前段
查獲之第一、二級毒品及專供製造或施用第一、二級毒品之器具
，不問屬於犯人與否，均沒收銷燬之；查獲之第三、四級毒品及
製造或施用毒品之器具，無正當理由而擅自持有者，均沒入銷燬
之。
